# 求助陈版主，长投成本法转权益法的疑问

提问人：liuweisheng 时间：2023-10-09 21:45:17
出售部分成本法核算的长投转权益法，剩余股权个别报表追溯调整，合并报表剩余股权视同出售并按公允价值购买，那么剩余股权个别报表和合并报表余额不同。这么理解是否正确，谢谢版主解惑。

回答人：chenyiwei
可以这样理解。关于剩余股权在个别报表和合并报表层面的处理差异，可参阅《中审众环研究 2020 》之“问题3-2-163 （分步转让子公司股权至丧失控制权时的会计处理）”。